臺灣桃園地方法院裁定
110年度桃秩字第129號
移送機關    桃園市政府警察局龜山分局

被移送人    盧廷凱  



上列被移送人因違反社會秩序維護法案件，業經移送機關以民國
110年11月13日山警分偵字第1100039030號移送書移送審理，本
院裁定如下：
    主      文
盧廷凱藏匿污濕他人之身體、衣著之人，處罰鍰新台幣壹仟伍佰
元。
    事實及理由
一、被移送人於下列時、地有違反社會秩序維護法之行為：
　　（一）時間：民國110年9月19日下午3時57分許。
　　（二）地點：桃園市○○區○○路00巷0號。
　　（三）行為：藏匿持水桶盛水潑灑致呂理群身體、衣著污濕
          而情節重大之人。
二、上開事實，有下列之事證證明屬實：
　　（一）被害人呂理群之指述。
　　（二）證人呂芳村之警詢筆錄。
　　（三）桃園市政府警察局龜山分局偵查報告。
　　（四）桃園市政府警察局龜山分局龜山派出所查訪紀錄表。
　　（五）監視器翻拍照片及現場照片。　
三、按藏匿違反本法之人或使之隱避者處3日以下拘留或新臺幣
    （下同）18,000元以下之罰鍰：污濕他人之身體、衣著或物
    品情節重大者，處1,500元以下罰鍰或申誡，社會秩序維護
    法第67條第1項第5款、第91條第1款分別定有明文。而社會
    秩序維護法第67條第1項第5款之構成要件為：（一）須有違
    反社會秩序維護法之人，（二）須有藏匿或使人隱避之行為
    ，即行為人須對違反社會秩序維護法之人，予以留藏隱匿，
    使警察機關難於發覺；或對於違反社會秩序維護法之人，指
    使乘間隱藏逃避或予以便利之意，始足當之。
四、經查，本件被害人呂理群遭人以水桶盛水潑灑致身體、衣著
    污濕，且該人是由被移送人所有門牌號碼桃園市○○區○○路00
    巷0號5樓之房屋窗戶向下潑水等情，業經被害人呂理群及證
    人呂芳村指證歷歷，且與桃園市政府警察局龜山分局偵查報
    告、龜山派出所查訪紀錄表、監視器翻拍照片及現場照片內
    容相符，足可認定確有人在被移送人所有之屋內，為污濕他
    人之身體、衣著而情節重大之違反社會秩序維護法之行為，
    被移送人固辯稱看完監視器後覺得潑水之行為人非其本人，
    與其無關，亦不知道那位倒水下來的人是誰云云，並拒絕提
    供經證人呂芳村指述與被移送人同在屋內之涉嫌違序男子年
    籍資料，是核被移送人所為，係違反社會秩序維護法第67條
    第1項第5款藏匿違反本法之人之規定。爰審酌被移送人違法
    之手段、違反義務之程度、上開非行所生之危害暨被移送人
    之素行、智識能力、生活狀況等一切情狀，量處如主文所示
    之處罰，以資懲儆。
五、爰依社會秩序維護法第45條第1項、第67條第1項第5款、第9
    1條第1款等規定，裁定如主文。
中　　華　　民　　國　　110 　年　　12　　月　　30　　日
                  桃園簡易庭  法  官  陳容蓉
以上正本證明與原本無異。                    
如不服本裁定，應於送達後5 日內，向本院提出抗告狀並表明抗
告理由（須附繕本）。
中　　華　　民　　國　　111 　年　　1 　　月　　3 　　日
                              書記官  王翰揚